fr: Saucisses sèches, Saucisse sèche
nl: Gedroogde worsten

en: Sausage from Paris
fr: Saucisson de Paris

en: Sausage from Paris smoked
fr: Saucisson de Paris fumé

en: Garlic sausage
de: Knoblauchwurst
es: Salchicha de ajo
fr: Saucissons à l’ail, Saucissons cuits à l'ail, saucisson à l’ail, saucisson cuit à l'ail
hr: Češnjak kobasica
it: Salsiccia all'aglio
nl: Knoflookworstjes

fr: Saucissons cuits, saucisson cuit
nl: Gebakken worstjes

en: Smoked cooked garlic sausage
fr: Saucissons cuits fumés à l'ail, Saucissons cuits à l'ail fumé, saucisson cuit à l'ail fumé

en: Dry sausages
fr: Saucissons secs, Saucisson sec
hr: Suhe kobasice
nl: Droge worstjes

en: Longanizas
es: Longanizas
fr: Longanisses, longanisse
hr: Longanizas

en: Dry sausage pure pork
fr: Saucissons secs pur porc, saucisson sec pur porc
hr: Suha kobasica čista svinjska
nl: Droge varkensworstjes

en: Dry sausage pure pork superior quality
fr: Saucisson sec pur porc qualité supérieure

en: Dry sausages with hazelnuts
fr: Saucissons secs aux noisettes

en: Dry sausages with walnuts
fr: Saucissons secs au noix

en: Tuna rillettes
de: Thunfisch-Rillettes
es: Rillettes De atún
fr: Rillettes de thon
hr: Rillettes od tune
it: Rillettes di tonno
nl: Tonijnrillettes, tonijnrillette

en: Sheep meat
bg: Овче месо
fr: Viandes de mouton
hr: Ovčje meso

en: Cooked sheep meat
fr: Viandes de mouton cuites

en: Mutton leg
fr: Gigot de mouton

en: Sheep foot
fr: Pied de mouton

en: Sheep head
fr: Tête de mouton

en: Mutton shoulder
fr: Epaule de mouton

en: Frozen mutton shoulder
fr: Epaule de mouton surgelée